
\vspace{1.8em}
\begin{minipage}{\textwidth}
\stepcounter{mallinumber}
\textbf{Tüüpsõnamall \arabic{mallinumber}\,\vadja{kõlmõd}}\\

\begin{sideways}
\begin{tabular}{l l}
muutvormimall & tunnused \\
\hline
\underline{kõlm}\,+\,õd & \textsc{ sg nom } \\
\underline{kõlm}\,+\,õ & \textsc{ sg gen } \\
\underline{kõlm}\,+\,a & \textsc{ sg par } \\
\underline{kõlm}\,+\,õsõ & \textsc{ sg ill } \\
\underline{kõlm}\,+\,õz & \textsc{ sg ine } \\
\underline{kõlm}\,+\,õss & \textsc{ sg ela } \\
\underline{kõlm}\,+\,õllõ & \textsc{ sg all } \\
\underline{kõlm}\,+\,õll & \textsc{ sg ade } \\
\underline{kõlm}\,+\,õlt & \textsc{ sg abl } \\
\underline{kõlm}\,+\,õssi & \textsc{ sg tra } \\
\underline{kõlm}\,+\,õssaa & \textsc{ sg ter } \\
\underline{kõlm}\,+\,õka & \textsc{ sg com } \\
\underline{kõlm}\,+\,õd & \textsc{ pl nom } \\
\underline{kõlm}\,+\,ijõ & \textsc{ pl gen } \\
\underline{kõlm}\,+\,iit & \textsc{ pl par } \\
\underline{kõlm}\,+\,iisõ & \textsc{ pl ill } \\
\underline{kõlm}\,+\,iiz & \textsc{ pl ine } \\
\underline{kõlm}\,+\,iiss & \textsc{ pl ela } \\
\underline{kõlm}\,+\,iillõ & \textsc{ pl all } \\
\underline{kõlm}\,+\,iill & \textsc{ pl ade } \\
\underline{kõlm}\,+\,iilt & \textsc{ pl abl } \\
\underline{kõlm}\,+\,iissi & \textsc{ pl tra } \\
\underline{kõlm}\,+\,iissaa & \textsc{ pl ter } \\
\underline{kõlm}\,+\,ijka & \textsc{ pl com } \\
\end{tabular}
\end{sideways}
\captionof{table}{Tüüpsõna \arabic{mallinumber}\,\textit{kõlmõd} ekstraheeritud muutvormimallid.}
\label{tab:tüüpsõnamall-kõlmõd}

\end{minipage}

 
\vspace{1em}
\noindent Tüüpsõna ei hõlma teisi lekseeme vormi\-sõnastikus.
